---
title: "Ficha 1 - Trabalho 2"
author: "Joel Paula | aluno 93392"
fontfamily: cantarell
output:
  pdf_document: 
    toc: yes
  html_document:
    toc: yes
    theme: spacelab
    highlight: tango
editor_options:
  chunk_output_type: console
---

```{r warning=TRUE, include=FALSE}
library("prob")
library("knitr")
```

A procura diária (espontânea, fora encomendas) de um bolo de aniversário numa pastelaria é uma variável aleatória com a função de probabilidade:
$$ f(x) = \frac{1}{6}\times\frac{2^x}{x!},\;\; x=1, 2, 3, 4 $$

# 1. Usando *probspace* que permite criar um dataframe que representa o espaço de resultados, juntamente com as respetivas probabilidades de ocorrência, defina esse espaço.
```{r}
f <- function(x){
  1/6*2^x/factorial(x)
}

space <- probspace(c(1,2,3,4),f(c(1,2,3,4)))
kable(space, format = "pipe")
```

# 2. Obtenha o gráfico da função de probabilidade, f(x) 
```{r}
plot(space$x, space$probs, type="h", xlab="x", ylab="frequência relativa f(x)", 
     main="função de probabilidade, f(x)")
points(space$x, space$probs, pch=16, col="orange")
```

# 3. Obtenha o gráfico da função de distribuição, F(x)
```{r}
plot.ecdf(space$x, main="Função Distribuição F(X)",xlab="x",ylab="F(x)", 
          pch=16, col.points="orange")

```

# 4. Especifique a Função de Distribuição
```{r}
acum=c(0,cumsum(space$probs))
#Definir a função, com intervalos fechados à esquerda`
F_x=stepfun(space$x, acum, right=FALSE)
plot.stepfun(F_x, verticals=FALSE, main="Função Distribuição F(X)",xlab="x",
             ylab="F(x)", pch=16, col.points="orange")
```

# 5. Qual a procura esperada? Com que variância? E desvio-padrão?
```{r, results='asis'}
# Procura esperada = E(X)
E_x = sum(space$x*space$probs)
paste("Procura Esperada = $E(X) =", E_x, "$")

Var_X = sum(space$x^2*space$probs)-sum(space$x*space$probs)^2
paste("Variância = $Var(X) =", Var_X, "$")

paste("Desvio Padrão = ", sqrt(Var_X))

```

# 6. Cada bolo é vendido com um lucro de 5um. A pastelaria produz 3 destes bolos diariamente. Os bolos produzidos e não vendidos num dia são doados à REFOOD provocando um prejuízo de 3 u.m. por cada unidade não vendida. Qual o lucro diário esperado? Obtenha este valor
## 6.1 teoricamente

```{r}
# Procura esperada = E(X)
paste("Procura Esperada = E(X) =", round(E_x, 2))
f_L <- function(x){x*5-(3-x)*3}
Lucro_E = f_L(E_x)
paste("Lucro Esperado =", round(Lucro_E, 2), "um")
```

## 6.2 experimentalmente, simulando 1000 observações da procura

```{r}
# 1000 amostras, usando a probabilidade dada
x <- sample(space$x, 1000, replace=T, prob=space$probs)
# mostrar o histograma
hist(x,freq = F,xlab = 'x', density = 30, breaks=rep(1:4,each=2)+c(-.05,.05))
# calculo da média da procura
paste("Média de procura = ", mean(x))
# cálculo do lucro médio
paste("média de lucro =", mean(f_L(x)))
```

